【裁判字號】    88,易,4950
【裁判日期】    890208
【裁判案由】    竊盜等
【裁判全文】
臺灣高雄地方法院刑事判決                        八十八年度易字第四九五號
    公  訴  人  臺灣高雄地方法院檢察署檢察官
    被      告  甲○○
右列被告因竊盜等案件，經檢察官提起公訴（八十八年度偵字第二一六二六、八十八
年度偵字第二三０二三號），本院判決如左：
    主  文
甲○○連續攜帶兇器毀壞門扇竊盜，處有期徒刑拾月；又傷害人之身體，處有期徒刑
肆月，鐵鎚壹把沒收；應執行有期徒刑壹年，鐵鎚壹把沒收。
    事  實
一、甲○○意圖為自己不法之所有，基於概括之犯意，於民國八十八年八月二十六日
    凌晨四時許，在其友人許瑞文位於高雄市○○○路一五一巷十弄四號三樓之家中
    借住時，竟趁許瑞文之母親乙○○不在之際，進入其房間內，竊取衣櫃抽屜內之
    Ｋ金手鐲二只、Ｋ金戒指二只、掛熊玉一只、白金項鍊一條等物，得手後離去，
    將該白金項鏈及Ｋ金戒指等贓物交由不知情之李美麗保管，經乙○○返家後發現
    失竊而報警，經警方循線於同日晚上七時許，在高雄市○○○路九十五巷一弄四
    號查獲。另於八十八年九月十日上午九時三十分許，在高雄市○鎮區○○路九十
    八號，甲○○趁屋主丙○○不在家之際，攜帶客觀上對人之生命、身體具有危險
    性可供兇器使用之鐵撬一支，破壞其大門門鎖，侵入上揭屋內竊取丙○○所有仿
    勞力士男用手錶一只、現金新台幣（下同）一萬六千元、呼叫器一個、網路傳呼
    機一台、行動電話一具及照相機一台等物，於得手後將鐵撬丟棄而逃逸；復於同
    年九月十四日上午七時許，再次攜帶鐵鎚一把，前往丙○○前揭屋前，正欲持該
    鐵鎚破壞門鎖時，為鄰人發現通知屋內之丙○○，丙○○旋即出門制止甲○○，
    甲○○乃另基於傷害之犯意，持上開鐵鎚毆擊丙○○，致其受有左額、頭部裂傷
    之傷害，經據報趕到之警員當場查獲，並扣得其所有供犯罪所用之鐵鎚一把。
二、案經乙○○、丙○○分別訴由高雄市政府警察局苓雅分局、前鎮分局移送臺灣高
    雄地方法院檢察署檢察官偵查起訴。
    理  由
一、右揭犯罪事實業據被告甲○○於本院審理中坦承不諱，核與被害人乙○○、丙○○於警訊及偵審中之指訴情節相符，復有被告損壞之門鎖照片三幀、被害人取回
    失物之贓物認領保管收據二紙、石津醫院出具之驗傷診斷書一紙及扣案之鐵鎚一
    把案附卷可資佐證，核其自白與事實相符，事證明確，被告犯行堪以認定。
二、按鐵撬在客觀上具有危險性，足以殺傷人之生命、身體，為兇器之一種。而門鎖
    為安全設備之一，毀壞門鎖行竊，本應論以毀壞安全設備竊盜罪，惟本案屋主丙○○之門鎖，並非附加於門上之鎖，而係構成門之一部分之鎖，此觀被告損壞之
    門鎖照片三幀甚明，參酌最高法院六十四年七月十五日刑庭庭推總會決議（一）
    之意旨，應認為毀壞門扇竊盜罪。又被告最後一次持鐵鎚正欲破壞被害人之門鎖
    時，即被發現而制止，顯未著手於竊盜之構成要件，是其持鐵鎚傷害被害人，自
    非竊盜因脫免逮補而當場施以強暴之準強盜行為，應僅構成傷害罪。核其所為，
    係犯刑法第二百七十七條第一項之傷害罪、第三百零六條第一項之無故侵入住宅
    罪、第三百二十條第一項之竊盜罪及第三百二十一條第一項第二款、第三款之加
    重竊盜罪。被告先後二次竊盜之犯行，時間緊接，犯罪構成要件相同，僅加重條
    件有別，顯係基於概括犯意為之，應依連續犯之規定論以一加重竊盜罪，並依法
    加重其刑。另被告無故侵入住宅之目的意在行竊，是其所犯無故侵入住宅及加重
    竊盜二罪間，有方法結果之牽連關係，應依刑法第五十五條後段之規定，從一重
    之加重竊盜罪論處。又被告所犯加重竊盜與傷害二罪，犯意各別，罪名互異，應
    予分論併罰。爰審酌被告攜帶兇器，連續竊取他人財物，並於被發現之際，又持
    鐵鎚傷害他人身體，惡性非輕，惟念其並無犯罪前科，素行尚佳，有本院刑事被
    告全國前案紀錄表可稽，犯後已坦承犯行，態度良好，並返還部分失物，減輕被
    害人損害等一切情狀，分別量處如主文所示之刑，並定其應執行刑。扣案之鐵鎚
    一支，為被告所有且供犯罪所用之物，已據其供明在卷，應依刑法第三十八條第
    一項第二款之規定宣告沒收之。至鐵撬一支，並未扣案，且據被告供稱業已丟棄
    滅失，自無庸併予宣告沒收，附此敘明。
三、公訴人雖未就被告於八十八年九月十日上午九時三十分許，在高雄市○鎮區○○
    路九十八號，趁被害人丙○○不在家之際，潛入其屋內竊取現金一萬六千元、呼
    叫器一個、網路傳呼機一台、行動電話一具及照相機一台等物起訴，惟該部分為
    前開已起訴論罪之竊盜犯罪事實之一部，為起訴效力所及，本院自得一併審理，
    併此敘明。
據上論斷，應依刑事訴訟法第二百九十九條第一項前段，刑法第五十六條、第二百七
十七條第一項、第三百二十一條第一項第二款、第三款、第三百零六條第一項、第五
十五條、第五十一條第五款、第三十八條第一項第二款，罰金罰鍰提高標準條例第一
條前段，判決如主文。
本案經檢察官蕭博文到庭執行職務。
中      華      民      國    八十九    年      二      月      八      日
                                  臺灣高雄地方法院刑事第六庭
                                      法  官    裕  斗
右正本證明與原本無異。
如不服本判決，應於判決送達後十日內，向本院提出上訴狀。
                                      書記官  李  銑  瑞
中      華      民      國    八十九    年      二      月      十      日
附錄本判決論罪之法條：
刑法第三百二十一條第一項
犯竊盜罪而有左列情形之一者，處六月以上五年以下有期徒刑：
一、於夜間侵入住宅或有人居住之建築物、船艦或隱匿其內而犯之者。


司法院資訊處製作；財團法人民間司法改革基金會備份。
